臺灣臺北地方法院交通事件裁定　　　　　　　　　　九十三年度交聲字第六二一號
　　異議人即
　　受處分人　　甲○○
右列受處分人因違反道路交通管理處罰條例案件，對於台北市交通事件裁決所九十三
年三月三十日及同年四月六日所為之處分（原處分案號：北市裁三字第裁00－00
0000000、二二－ＡＡ0000000號），聲明異議，本院裁定如左：
    主  文
原處分關於甲○○駕車行駛人行道，處新台幣壹仟捌佰元部分撤銷。
右撤銷部分甲○○不罰。
其餘異議駁回。
    理  由
一、按汽車駕駛人，駕車行駛人行道者，處新台幣（下同）六百元以上一千八百元以
    下罰鍰，道路交通管理處罰條例第四十五條第一項第六款定有明文；又汽車駕駛
    人違反道路交通管理處罰條例第四十五條規定者，除依原條款處罰鍰外，並記違
    規點數一點，亦為同條例第六十三條第一項第一款所明定。復按人行道不得臨時
    停車，道路交通安全規則第一百十一條第一款定有明文，又汽車駕駛人在人行道
    臨時停車者，依道路交通管理處罰條例第五十五條第一款規定處以新台幣（以下
    同）三百元以上六百元以下之罰鍰，是由上開法條規定可知，人行道乃為禁止汽
    車臨時停車之處所（至於人行道之定義，依道路交通管理處罰條例第三條第三款
    規定，乃係指為專供行人通行之騎樓、走廊，及劃設供行人行走之地面道路，與
    人行天橋及人行地下道），故如汽車駕駛人在禁止臨時停車處所之人行道「停車
    」者，主管機關乃可依道路交通管理處罰條例第五十六條第一項第一款規定對行
    為人處以六百元以上一千二百元以下之罰鍰。再道路交通管理處罰條例所稱之汽
    車，依該條例第三條第八款規定包括機器腳踏車。
二、本件受處分人甲○○所有之車牌號碼ＤＩＹ－０五五號輕型機車，於民國八十八
    年五月二十八日及九十二年一月十七日十六時十分，分別因行駛台北市○○路○
    ○道及在台北市○○○路一百號前禁止停車之人行道上停車，各為台北市政府警
    察局文山第一分局及中正二分局拍照逕行舉發違規，受處分人於應到案日期前申
    訴，經原處分機關台北市交通事件裁決所審查結果仍認受處分人有前開違規行為
    ，而依違反道路交通管理處罰條例第四十五條第一項第六款、第五十六條第一項
    第一款規定，罰鍰一千八百元、一千二百元。
三、受處分人異議意旨略以：罰款年份已久不復追憶，有無重覆開單之嫌，並請提出
    證據或照片，且機車曾經遺失不知是否係他人違規云云。本院查：
（一）受處分人行駛人行道部分之違規事實，經台北市政府警察局交通警察大隊函覆
      稱：「旨揭機車駕駛人駕車行駛人行道交通違規乙案，通知單及採證照片以依
      規定掛號郵寄車主，經查並無退單資料，本案因違規時間久遠，原舉發單位通
      知單存根聯、採證底片及大宗掛號函件聯已無保存，致無法提供，建請依權責
      移請管轄地方法院卓處」等語，有該隊九十三年六月七日北市警交大三字00
      00000000０號函在卷可稽，顯見並無證據得以證明受處分人有何違規
      事宜，尤其公務機關對人民權益相關事項之資料，自應有保存年限之規定，若
      僅以時間久遠未有保存一語推辭，實有怠忽職守之處。況且參諸受處分人另件
      違規案件，因台北市政府警察局文山二分局因無從尋獲所保存之違規照片，而
      撤管該舉發處分，有該局九十三年五月七日北市警文二分交字第０九三六一０
      二四一００號函附卷足考，按諸法院受理交通事件，準用刑事訴訟法之規定，
      是受處分人此部分違規事實，既乏證據佐憑，應為其有利之認定。故原處分機
      關以受處分人違反上開規定遽予裁罰，顯有可議，本院認異議人此部份異議為
      有理由，應撤銷此部份之原處分，並諭知如主文第二項所示。
（二）受處分人於右揭時地將所有上開車號輕型機車停放人行道上，有台北市政府警
      察局舉發違反道路交通管理事件通知單、採證違規彩色相片等件附卷可稽。且
      該車查無報失紀錄，有台北市政府警察局中正二分局九十三年五月四日北市警
      中正二分交字第０九三六一一六七０００號函在卷可考，衡情機車遺失鮮有不
      報失以維自己權益並免遭人非法使用釐清責任，是受處分人辯稱機車遺失為人
      所用云云亦不足採。此部分事證明確，受處分人之違規行為堪以認定。從而，
  　　原處分機關依前揭道路交通管理處罰條例第五十六條第一項第一款規定裁處受
      處分人罰鍰一千二百元，核無違誤，此部分異議為無理由，自應將其異議駁回
      。
據上論結，應依道路交通案件處理辦法第十九條、第二十條，裁定如主文。
中　　　華　　　民　　　國　　九十三　　年　　　七　　　月　　 十六 　　日
                                    臺灣臺北地方法院交通法庭
                                        法  官    吳定亞
右正本證明與原本無異。
如不服本裁定應於送達後五日內向本院提出抗告狀。
                                        書記官    張漪蕙
中　　　華　　　民　　　國　　九十三　　年　　　七　　　月　　 十六 　　日
